【裁判字號】    97,交抗,364
【裁判日期】    970328
【裁判案由】    違反道路交通管理處罰條例
【裁判全文】
臺灣高等法院交通事件裁定             97年度交抗字第364號
抗  告  人
即受處分人    松信交通事業股份有限公司
代  表  人    甲○○
上列抗告人因違反道路交通管理處罰條例案件，不服臺灣板橋地
方法院，中華民國96年12月31日所為第一審裁定（96年度交聲字
第853號），提起抗告，本院裁定如下：
    主  文
抗告駁回。
    理  由
壹、原裁定以：
一、原處分意旨略以：異議人即受處分人松信交通事業股份有限
    公司所有拖車號牌23－ＦＨ號營業一般半拖車，於民國（下
    同）95年12月23日晚間8時53分許，由臺北市市○○○道路
    由東往西方向行駛，行經承德路上方高架道上管制區時，因
    裝載砂石土方未依規定使用專用車輛之違規行為，經臺北市
    政府警察局交通警察大隊大同分隊警員於95年12月23日填製
    北市警交大字第ＡＢＵ963453號舉發違反道路交通管理事件
    通知單當場舉發。嗣經原處分機關於96年5月14日以基監字
    第裁42－ＡＢＵ963453號違反道路交通管理事件裁決書，依
    道路交通管理處罰條例第29條之1第1項規定裁處新臺幣（下
    同）4萬元。
二、異議意旨略以：此23－ＦＨ早已變更為傾卸式硬頂密封式，
    理應是裝載泥漿，而駕駛者當天亦是裝載泥漿，不知為何仍
    被開立罰單；倘若泥漿屬於土方砂石，而使用砂石專用車來
    裝載，因為泥漿含有水分，如此必有滲漏情形，亦將造成裝
    載廢棄物滲漏而被處罰，實不合理；異議人另有一件罰單與
    本件情形相同，經聲明異議後，已經法院撤銷原處分。為此
    依法聲明異議，請求撤銷原處分云云。
三、按裝載砂石、土方未依規定使用專用車輛或其專用車廂未合
    於規定或變更車廂者，處汽車所有人新臺幣4萬元以上8萬元
    以下罰鍰，並當場禁止通行，道路交通管理處罰條例第29條
    之1第1項定有明文。
四、經查：
  (一)異議人即受處分人松信交通事業股份有限公司所有拖車號牌
    23－ＦＨ號營業一般半拖車（拖車車輛號牌為241－ＧＣ號
    ），於95年12月23日晚間8時53分許，由吳見文駕駛從臺北
    市市○○○道路由東往西方向行駛，行經承德路上方高架道
    上管制區時，因裝載砂石土方未依規定使用專用車輛之違規
    事實，經警舉發等情，為異議人所是認，並有採證照片9幀
    在卷可憑。觀諸卷附彩色採證照片所示，異議人前開半拖車
    所載運之物，已超出車斗，但未溢流，顯為固態之土石，而
    非水與土混合之泥漿，自應以裝載砂石、土方之專用車輛或
    車廂載運。又道路交通管理處罰條例第29條之1第1項之適用
    範圍，亦包含「裝載捷運污泥或泥漿」，此經交通部於93年
    10月21日以交路字第0930010839號函釋甚明，是縱認異議人
    所稱其上開車輛裝載泥漿乙節屬實，仍應依法以裝載砂石、
    土方之專用車輛或車廂載運。至異議人之上開車輛於95年6
    月14日下午2時16分許，由吳見文駕駛行經臺北縣板橋市○
    ○○路，因裝載泥漿未以裝載砂石、土方之專用車輛或車廂
    載運，經警舉發，嗣經原處分機關依道路交通管理處罰條例
    第29條之1第1項規定裁處4萬元之處分，雖經本院以95年度
    交聲字第1767號裁定「原處分撤銷。松信交通事業股份有限
    公司不罰。」，惟此裁定之理由已明確認定松信交通事業股
    份有限公司確有前開違規之事實，僅因欠缺證據證明其違規
    係出於故意或過失，而裁定不罰。反觀本案違規之時間係於
    95年12月23日，已在異議人前案於同年6月14日違規經警舉
    發之後，是異議人自應知悉其以上開車輛載運泥漿已有違反
    道路交通管理處罰條例第29條之1第1項規定之虞，詎異議人
    仍為本案之違規行為，足見本案異議人之違規行為，顯有故
    意或過失，自應依法處罰。從而，異議人以上開情詞置辯，
    委不足採。
  (二)綜上所述，異議人所有拖車號牌23－ＦＨ號營業一般半拖車
    （拖車車輛號牌為241－ＧＣ號），於95年12月23日晚間8時
    53分許，因裝載砂石土方未依規定使用專用車輛之違規行為
    ，堪以認定。從而，原處分機關援引首揭規定，裁處其罰鍰
    4萬元，於法並無違誤，本件異議為無理由，應予駁回。
貳、經核原裁定上開認事用法，洵無違誤。抗告意旨略以：本件
    交通違規案件與前開抗告人另於95年6月14日遭舉發交通違
    規一案情節雷同，然該案業經原審法院將原處分撤銷，何以
    此次卻是異議駁回云云。惟查，抗告人之上開車輛於95年6
    月14日下午2時16分許，由吳見文駕駛行經臺北縣板橋市○
    ○○路，因裝載泥漿未以裝載砂石、土方之專用車輛或車廂
    載運，經警舉發，嗣經原處分機關依道路交通管理處罰條例
    第29條之1第1項規定裁處4萬元之處分，雖經原審以95年度
    交聲字第1767號裁定不罰，惟此裁定之理由業已明確認定松
    信交通事業股份有限公司確有前開違規之事實，僅係因欠缺
    證據證明其違規係出於故意或過失，而裁定不罰，然而本件
    交通違規舉發既係於前開案件遭舉發後之95年12月23日所為
    ，已在抗告人前案於同年6月14日違規經警舉發之後，是抗
    告人當已知悉其以上開車輛載運泥漿已有違反道路交通管理
    處罰條例第29條之1第1項規定之虞，詎抗告人仍執意為本案
    之違規行為，足見本案抗告人之違規行為，顯有故意或過失
    ，自應依法處罰，當無再循前案主張免責之餘地。茲抗告人
    違規屬實在先，且前已有相同交通違規情節遭舉發，本應遵
    守法令，避免再度違規，乃其對本身違法行為不思檢討改進
    ，竟仍再犯並砌詞指摘原裁定不當，洵無守法觀念，所辯並
    無可取。其抗告為無理由，應予駁回。
據上論斷，應依道路交通案件處理辦法第26條，刑事訴訟法第41
2條，裁定如主文。
中    華    民    國    97    年    3     月    28    日
                  刑事第十四庭審判長法  官  陳志洋
                                    法  官  謝靜慧
                                    法  官  蔡聰明
以上正本證明與原本無異。
不得再抗告。
                                    書記官  楊麗雪
中    華    民    國    97    年    3     月    31    日


司法院資訊處製作；財團法人民間司法改革基金會備份。
